【裁判字號】    98,訴,1014
【裁判日期】    980923
【裁判案由】    偽證
【裁判全文】
臺灣高雄地方法院刑事判決              98年度訴字第1014號
公  訴  人  臺灣高雄地方法院檢察署檢察官
被      告  甲○○
                    （現因另案於臺灣高雄第二監獄執行中）
            乙○○
上列被告因偽證案件，經檢察官聲請簡易判決處刑（97年度偵字
第32105 號），本院認不應以簡易判決處刑，改依通常程序審理
後，被告於準備程序為有罪之陳述，經本院合議庭裁定由受命法
官依簡式審判程序獨任審理，並判決如下：
    主  文
甲○○、乙○○犯偽證罪，均處有期徒刑月。
    事實及理由
一、本件被告甲○○、乙○○等2 人所犯均係刑法第168 條偽證
    罪，核均為為死刑、無期徒刑或最輕本刑為3 年以上有期徒
    刑以外之罪，渠等於準備程序中就被訴事實均為有罪之陳述
    〔見本院98年度訴字第1014號卷（下稱本院訴卷）第81頁〕
    ，經依法告知簡式審判程序之旨，並聽取當事人之意見後，
    本院認無不得或不宜改依簡式審判程序進行之情形，爰依刑
    事訴訟法第273 條之1 第1 項規定，經合議庭裁定本件由受
    命法官獨任進行簡式審判程序（見本院訴卷第54、55頁），
    又本件卷內之物證、書證等證據，依同法第273 條之2 規定
    ，不受第159 條第1 項關於傳聞法則規定之限制，依法均有
    證據能力，合先敘明。
二、本件犯罪事實及證據部分，除將犯罪事實欄一第2 行「高雄
    市三民區○○○○路蕭邦大樓前」更改為「高雄市三民區○
    ○○○路蕭邦大樓前」；並增列「被告甲○○、乙○○等2
    人於本院審理時之自白」（見本院98年度審訴字第2787號卷
    第36頁、本院訴卷第68、81、99頁）為本案證據外，其餘均
    引用檢察官聲請簡易判決處刑書所載（如附件）。
三、核被告甲○○、乙○○等2 人所為，均係犯刑法第168 條偽
    證罪。爰審酌被告2 人之犯行影響承審法官對事實認定之正
    確性，足使採證錯誤，判斷失平，並令事實不明，使國民因
    此對司法公信力喪失信心，妨害國家司法之公正性至鉅，更
    增加訴訟資源之無端浪費，惟渠等係因一時失慮為本件犯行
    ，且犯後均坦承犯行，態度尚屬良好，暨渠等犯罪動機、目
    的、生活狀況等一切具體情狀，各量處如主文所示之刑，以
    資懲儆。
四、又為替代短期自由刑之執行，增訂易刑處分之社會勞動，刑
    法第41條、第42條之1 分別於98年1 月21日修正公布、同年
    6 月10日新增公布，均自98年9 月1 日施行。查本件被告2
    人因有修正後刑法第41條第3 項之適用，雖不得易科罰金，
    仍得聲請以提供社會勞動6 小時折算1 日，易服社會勞動，
    然，惟依上開修正後刑法第41條、第42條之1 規定，易服社
    會勞動，係由檢察官斟酌個案情形指揮執行，毋庸聲請法院
    裁定，故此部分無須為新舊法之比較適用，本院亦無需於判
    決主文中諭知易服社會勞動之折算標準，附此敘明。
據上論斷，應依刑事訴訟法第273 條之1 第1 項、第284 條之1
、第299 條第1 項前段、第310 條之2 、第454 條第2 項，刑法
第168 條，判決如主文。
本案經檢察官丁○○到庭執行職務。
中    華    民    國    98    年    9     月    23    日
                  刑事第八庭    法  官  林建鼎
以上正本證明與原本無異。
如不服本判決應於收受本判決後10日內向本院提出上訴書狀，並
應敘述具體理由，如未敘述上訴理由者，應於上訴期間屆滿後20
日內補提理由書狀於本院（均須按他造當事人之人數附繕本）「
切勿逕送上級法院」。
中    華    民    國    98    年    9     月    23    日
                                書記官  林秀敏
附錄本判決論罪科刑之法條
中華民國刑法第168條
於執行審判職務之公署審判時或於檢察官偵查時，證人、鑑定人
、通譯於案情有重要關係之事項，供前或供後具結，而為虛偽陳
述者，處7 年以下有期徒刑。
附件：臺灣高雄地方法院檢察署檢察官96年度偵字第32105 號簡
      易判決處刑聲請書1 份。
臺灣高雄地方法院檢察署檢察官聲請簡易判決處刑書
                                    96年度偵字第32105 號
被      告  甲○○  男  33歲（民國○○年○月○日生）
                    住高雄市○○區○○街109巷23號
                    （另案羈押於高雄看守所）
                    國民身分證統一編號：Ｚ000000000號
被      告  乙○○  男  31歲（民國○○年○月○○日生）
                    住高雄市三民區○○○路23巷3號
                    國民身分證統一編號：Ｚ000000000號上列
被告等因偽證案件，業經偵查終結，認為宜以簡易判決處刑，茲
將犯罪事實及證據並所犯法條分敘如下：
    犯罪事實
一、甲○○、乙○○均明知警方於民國94年11月7 日上午9 時，
    在高雄市○○區○○路「蕭邦大樓」前，在黃汪博攜帶之紙
    袋內查獲可發射子彈具有殺傷力之改造手槍機身，另於同日
    上午10時30分許，在高雄市○○區○○街96號12樓之2 乙○
    ○租屋處、「蕭邦大樓」對面之國軍聯勤營區，分別查獲之
    改造撞針、拋殼勾、保險開關各1 個、彈匣、槍枝滑套（含
    槍管）各1 個、改造子彈1 顆、槍枝零件3 個、制式子彈4
    顆等物，並非「陳為宗」於查獲當天同時交付黃汪博，竟各
    基於偽證之犯意，在臺灣高雄地方法院審理95年度訴字第
    2144號黃汪博涉犯槍砲彈藥刀械管制條例等案件，經該院以
    證人身分分別傳喚甲○○、乙○○到庭，並於供前具結，本
    應據實陳述，不得匿、飾、增、減，竟於案情有重要關係事
    項，甲○○於95年9 月5 日上午9 時30分審理中結證稱：「
    槍何人所有？）應該是陳為宗的」、「（子彈何人所有？）
    應該也是陳為宗的。」等偽證言詞，而為虛偽陳述。乙○○
    則於95年10 月18 日下午4 時30分審理中結證稱：「（於該
    處查獲之槍枝何人拿去？）陳為宗」、「（拿去做什麼？）
    我不清楚，那時侯我和被告、陳為宗，陳為宗說他要出去一
    下，回來之後就拿那把槍，在那裡分解，我知道那把槍是陳
    為宗拿來的，那時我在客廳。」、「（他拿多少槍過來？）
    我只有看到壹把，其他好像類似零件，我看他是一整包拿來
    。」等偽證言詞，而為虛偽陳述。2 人均意圖協助黃汪博逃
    避相關刑事責任。
二、案經本署檢察官自動檢舉簽分偵辦。
    證據並所犯法條
一、訊據被告甲○○、乙○○矢口否認有何偽證犯嫌，甲○○辯
    稱：扣案的槍彈是陳為宗的，是陳為宗要拿去修理的槍，伊
    於審理中所述均是實在；乙○○則辯稱：伊於審理中所述均
    是真實，槍是陳為宗的云云。經查：被告甲○○、乙○○分
    別於95年9 月5 日上午9 時30分、95年10月18日下午4 時30
    分，在臺灣高雄地方法院審理95年度訴字第2144號黃汪博涉
    犯槍砲彈藥刀械管制條例等案件中，經以證人身分傳喚到庭
    ，並於供前具結後，為虛偽陳述，意圖協助黃汪博逃避相關
    刑事責任之事實，有臺灣高雄地方法院95年度訴字第2144號
    審判筆錄2 份、證人結文2 紙，及臺灣高雄地方法院95年度
    訴字第2144號判決、臺灣高等法院高雄分院96年度上訴字第
    25號判決各1 份存卷可參。足證被告2 人所辯，顯係卸責之
    詞，不足採信。本件事證明確，被告2 人犯嫌洵堪認定。
二、核被告2人所為，係犯刑法第168條偽證罪嫌。
三、依刑事訴訟法第451條第1項聲請逕以簡易判決處刑。
    此  致
臺灣高雄地方法院
中    華    民    國    97    年    11    月    17    日
                              檢察官   丙 ○ ○
上正本證明與原本無異
中    華    民    國    97    年    11    月    25    日
                               書記官   邱 麗 梅
附錄所犯法條：
中華民國刑法第168條
於執行審判職務之公署審判時或於檢查官偵查時，證人、鑑定人
、通譯於案情有重要關係之事項，供前或供後具結，而為虛偽陳
述者，處七年以下有期徒刑。
附記事項：
本件係依刑事訴訟法簡易程序辦理，法院簡易庭得不傳喚被告、
輔佐人、告訴人、告發人等出庭即以簡易判決處刑；被告、被害
人、告訴人等對告訴乃論案件如已達成民事和解而要撤回告訴或
對非告訴乃論案件認有受傳喚到庭陳述意見之必要時，請即另以
書狀向簡易法庭陳述或請求傳訊。


司法院資訊處製作；財團法人民間司法改革基金會備份。
